臺灣臺中地方法院民事判決　94年度訴字第1639號
原　　　告　甲○○
被　　　告　乙○○
上列當事人間請求損害賠償事件，經本院於中華民國94年8月4日
言詞辯論終結，判決如下：
    主      文
被告應給付原告新臺幣壹拾伍萬元，及自民國九十四年七月二十
七日起至清償日止，按週年利率百分之五計算之利息。
原告其餘之訴駁回。
訴訟費用由被告負擔四分之一，餘由原告負擔。
本判決原告勝訴部分得假執行。
原告其餘假執行之聲請駁回。
    事實及理由
壹、兩造爭執要旨：
一、原告起訴主張：被告本係原告之前夫，二人於民國93年間協
    議離婚，離婚後被告不但騷擾原告，並於94年2月23日晚間8
    時10分許，在原告住處賴著不走，原告不得已要其離去以防
    受害，被告因生不滿，明知茶几所擺設插電式茶壼，內盛約
    10 00ＣＣ滾燙養生茶約100度Ｃ，淋灑頭臉足致毀容重傷害
    ，竟持該茶壼對坐於沙發之告訴人，由上往下，由頭部淋灑
    ，原告見狀，立即起身閃避，始淋灑於左大腿體側、左小腿
    致二度燙傷，為此爰依侵權行為之法則，請求被告賠償原告
    新台幣（下同）60萬元慰撫金等語。並聲明：(1)被告應給付
    原告60萬元，及自起訴狀繕本送達翌日起至清償日止，按週
    年利率5%計算之利息；(2)願供擔保，請准宣告假執行。
二、被告則以：兩造所生之子現由被告扶養，原告主張之慰撫金
    過高，非但告被告本身無法生活，對小孩亦屬不利等語資為
    抗辯。並聲明：判決駁回原告之訴。
貳、兩造不爭執之事實：
一、被告為原告之前夫，兩造並於93年間協議離婚。
二、被告有在前揭時地，持茶壺淋灑原告，致原告受有左大腿體
    側、左小腿二度燙傷。
    上述事實，本院採為判決之基礎。
參、爭點之所在：
    原告因本次傷害事件所得主張之慰撫金為何？
肆、得心證之理由：
一、因故意或過失，不法侵害他人之權利者，負損害賠償責任；
    不法侵害他人之身體、健康、名譽、自由、信用、隱私、貞
    操，或不法侵害其他人格法益而情節重大者，被害人雖非財
    產上之損害，亦得請求賠償相當之金額，民法第184條第1項
    前段、第195條第1項分別定有明文。非財產上損害之慰撫金
    數額，究竟若干為適當，應斟酌兩造身分、地位、經濟狀況
    、加害程度及其他各種情形，俾為審判之依據（最高法院86
    年度台上字第511號、第3537號判決意旨參照）。
二、被告既在前揭時地持茶壺淋灑原告，致原告受有左大腿體側
    、左小腿二度燙傷，自係故意不法侵害原告之身體，應可認
    定，是原告若因之受有非財產上之損害，自得依上開侵權行
    為之法則請求被告予以相當之賠償。原告在遭燙傷當時及其
    後相當時日，精神上受有痛苦，不言可諭，原告主張被告應
    賠償其慰撫金，洵屬有據。而原告為台中技術學院企管系畢
    業，受僱從事珠寶業，每月薪資約四、五萬元，名下有房屋
    一戶，與被告共同育有一名現年五歲之子；被告則係光武工
    專化工科畢業，前於中國石油股份有限公司工作，現受僱於
    加油站，每月薪資二萬元，名下無不動產之事實，除分據兩
    造陳明外，並有本院調取之財產所得調件名細表在卷可佐。
    本院審酌原告所可能受之精神痛苦程度、兩造之前揭身分、
    地位、經濟狀況等一切情狀，認原告請求60萬元慰撫金，應
    屬過高，應核減至15萬元為適當，原告逾此數額之慰撫金請
    求，尚難採憑。從而，原告本於侵權行為之法則，訴請被告
    給付上開金額及自起訴狀繕本送達翌日即94年7月27日（起
    訴狀繕本連同期日通知書固係於94年7月25日以寄存之方式
    為送達，但依卷附高雄縣警察局埤頂派出所寄存送達領收紀
    錄簿影本所示，被告係於94年7月26日領取期日通知書，應
    以實際領取當日作為送達生效日）起至清償日止，按週年利
    率5%計算之利息，為有理由，應予准許，逾此範圍之請求即
    非正當，為無理由，應予駁回。
三、本判決原告勝訴部分係所命給付金額未逾50萬元之判決，依
    民事訴訟法第389條第1項第5款規定，應依職權宣告假執行
    ，至原告敗訴部分，因其假執行之聲請已失所附麗，應予駁
    回。
伍、本件事實已臻明確，兩造其餘攻擊防禦及證據調查，均與本
    案之判斷不生影響，自勿庸一一審酌論列，併此敘明。
據上論結，本件原告之訴為一部有理由，一部無理由，依民事訴
訟法第79條、第389條第1項第5款，判決如主文。
中　　華　　民　　國　　94　　年　　8　　月　　26　　日
                  民事第二庭    法  官  劉長宜
正本係照原本作成。
如對本判決上訴，須於判決送達後20日內向本院提出上訴狀。
中　　華　　民　　國　　94　　年　　8　　月　  26  　日
                                書記官
